臺灣新北地方法院板橋簡易庭小額民事判決
110年度板小字第4585號
原      告  固德資產管理顧問股份有限公司

法定代理人  王吳貴妹
訴訟代理人  陳柏翰  
            潘品樺  
被      告  潘秋華  

上列當事人間請求給付電信費事件，於民國111年2月9日言詞辯
論終結，本院判決如下：
    主  文
被告應給付原告新臺幣伍萬玖仟元。
訴訟費用新臺幣壹仟元由被告負擔。
本判決得假執行。
    事 實 及理 由
一、原告主張：被告前向訴外人遠傳電信公司申請租用乙組電信
    門號，號碼為0000000000，此有被告簽定之行動電話服務申
    請書可稽。惟被告逾期繳款，共積欠電信費用及提前終止契
    約之應付補償款合計新臺幣（下同）67,454元迄今未為清償
    ，因遠傳電信業將前揭對被告之債權讓與原告，此有債權讓
    與證明書可稽。此外，原告已依法完成債權讓與之通知，按
    民法債編第一章第五節債權移轉規定，原告已繼受原債權人
    之權利，故得請求被告全數清償上開債務。按「應付利息之
    債務，其利率未經約定，亦無法律可據者，週年利率為百分
    之5」，民法第203條定有明文，是以原告請求分別自債權讓
    與日翌日起至清償日止，按年息百分之5計算之利息，自屬
    有據。為此依行動電話服務契約及債權讓與之法律關係提起
    本訴，又被告已還款18,000元經抵充利息及部分本金後，原
    告減縮訴之聲明為：被告應給付原告59,000元。
二、被告則以：當初與原告講好是總金額5萬元每期3,000元等語
    ，並聲明；原告之訴駁回。
三、原告主張之事實，業據其提出行動電話續約服務申請書、第
    三代行動通信/行動寬頻業務服務申請書暨服務契約、遠傳
    門市合約確認單、債權讓與證明書、回執聯等件影本為證。
    被告固不否認有向原告申請使用系爭電話門號及前開欠費，
    惟以前詞置辯，按當事人主張有利於己之事實者，就其事實
    有舉證之責任，民事訴訟法第277條前段定有明文，然被告
    就兩造曾達成以總金額5萬元分期之合意並未舉證以實其說
    ，本院自難為被告有利之認定。
四、從而，原告依行動電話使用契約及債權讓與之法律關係，請
    求被告給付如主文所示之金額，即無不合，應予准許。
五、本件係依小額訴訟程序所為被告敗訴之判決，爰依職權宣告
    假執行。另應依民事訴訟法第436條之19第1項規定，確定本
    件訴訟費用額為1,000元，由敗訴之被告負擔。
六、結論：原告之訴為有理由，依民事訴訟法第436條第2項、第
    436條之23、第436條之19第1項、第78條、第436條之20，判
    決如主文。
中    華    民    國     111     年    3    月    2   日
                  臺灣新北地方法院板橋簡易庭
                      法      官  呂安樂
以上正本係照原本作成。如不服本判決，應於送達後20日內，向
本院提出上訴狀，並表明上訴理由（上訴理由應表明一、原判決
所違背之法令及具體內容。二、依訴訟資料可認為原判決有違背
法令之具體事實。），如於本判決宣示後送達前提起上訴者，應
於判決送達後20日內補提上訴理由書（須附繕本），如未於上訴
後20日內補提合法上訴理由書，法院得逕以裁定駁回上訴。
中    華    民    國     111    年    3    月    2    日
                      書  記  官  陳佩瑩